【裁判字號】    98,易,662
【裁判日期】    980427
【裁判案由】    恐嚇等
【裁判全文】
臺灣臺中地方法院刑事判決               98年度易字第662號
公  訴  人  臺灣臺中地方法院檢察署檢察官
被      告  乙○○
上列被告因恐嚇取財等案件，經檢察官提起公訴（97年度偵字第
25702號），被告於準備程序中就被訴事實為有罪之陳述，受命
法官於聽取當事人之意見後，由本院合議庭裁定改由受命法官獨
任依簡式審判程序審理，本院判決如下：
    主    文
乙○○意圖為自己不法之所有，以恐嚇使人將本人之物交付，未
遂，處有期徒刑月，如易科罰金，以新臺幣壹仟元折算壹日。
又對於公務員依法執行職務時，施脅迫，處有期徒刑貳月，如易
科罰金，以新臺幣壹仟元折算壹日。應執行有期徒刑肆月，如易
科罰金，以新臺幣壹仟元折算壹日。
    犯罪事實
一、乙○○意圖為自己不法之所有，於民國97年10月20日16時50
    分許，在臺中縣龍井鄉○○○路東園巷20號「東山鴨頭」店
    內，向負責人甲○○恐嚇稱：「東山鴨頭老闆娘有積欠新臺
    幣（下同）500萬元，趕快拿錢出來，否則要砸店」等語，
    並作勢要毆打甲○○，致甲○○心生畏懼，隨即報警處理，
    乙○○始未得逞。乙○○為警逮捕後，另基於侮辱公務員及
    妨害公務之犯意，於97年10月21日凌晨零時1分許（起訴書
    誤載為97年10月20日晚上12時許），在臺中縣警察局烏日分
    局犁份派出所內，於丙○○○○為其戴上安全帽及上銬依法
    執行職務時，當場以臺語對丙○○○○辱罵：「幹你娘雞巴
    」、「臭雞巴」、「幹」、「我幹你老母是怎樣」、「操你
    媽的B」、「操你媽的雞巴」、「王八蛋」等語，並同時恫
    稱：「我一定一槍打死你，不會兩槍，操你媽的，一槍呀，
    操你媽的雞巴」等語，致丙○○○○心生畏懼，而以此脅迫
    方式妨害丙○○○○依法執行職務。
二、案經臺中縣警察局烏日分局報請臺灣臺中地方法院檢察署檢
    察官偵查起訴。
    理    由
一、上揭犯罪事實業據被告乙○○坦承不諱，復經被害人甲○○
    、劉裕宏及證人即東山鴨頭店之職員陳瓊芳於警詢、檢察官
    偵訊中證述明確（渠三人之陳述依刑事訴訟法第159條之5第
    2項及159條之1第2項之規定，有證據能力），並有東山鴨頭
    店內監視錄影光碟及翻拍照片、犁份派出所內之搜證錄影光
    碟及翻拍照片、檢察官勘驗犁份派出所蒐證錄影光碟之筆錄
    等附卷可稽。本件事證明確，被告犯行應堪認定。
二、被告在本院自承：「甲○○並沒有欠人家500萬元」（參本
    院卷第54頁筆錄），也未提出任何證據證明甲○○有積欠人
    家500萬元，而其是代為討債，是以其藉詞甲○○欠人家500
    萬元，要甲○○趕快拿錢出來，顯係意圖為自己不法之所有
    。再按「幹你娘雞巴」、「臭雞巴」、「幹」、「我幹你老
    母是怎樣」、「操你媽的B」、「操你媽的雞巴」、「王八
    蛋」，均屬粗鄙之穢詞，用以罵人，均足以使人感覺難堪受
    辱至明。故核被告所為，係犯刑法第346條第1項、第3項之
    恐嚇取財未遂罪、第140條第1項前段之侮辱公務員罪、第13
    5條第1項之妨害公務罪。又被告係於辱罵丙○○○○時穿
    插「我一定一槍打死你，不會兩槍」等恐嚇語詞，此從其整
    句係「「我一定一槍打死你，不會兩槍，操你媽的，一槍呀
    ，操你媽的雞巴」即可得知，而其中之「操你媽的」、「操
    你媽的雞巴」，即是延續前面辱罵警員之詞彙，顯見被告係
    以一接續之行為，同時觸犯侮辱公務員及妨害公務二罪名，
    屬想像競合犯，應從一重之妨害公務罪處斷，檢察官認應予
    分論併罰，尚有未洽。被告所犯恐嚇取財未遂罪，依刑法
    第25條第2項未遂犯之規定，減輕其刑。被告所犯恐嚇取
    財未遂罪及妨害公務罪，係犯意各別，行為互異，應予分論
    併罰。爰審酌被告犯後坦認所為，態度良好，深具悔意，被
    害人甲○○及丙○○○○均表示願意原諒被告等一切情狀，
    分別量處如主文所示之刑，及均諭知易科罰金之折算標準，
    並定其應執行之刑，及諭知易科罰金之折算標準。
據上論斷，應依刑事訴訟法第273條之1第1項、第299條第1項前
段，刑法第135條第1項、第140條第1項前段、第346條第1項、第
3項、25條第2項、第55條前段、第51條第5款、第41條第1項前段
、第2項，刑法施行法第1條之1第1項、第2項前段，判決如主文
。
中    華    民    國    98    年    4     月    27    日
                              法  官   李秋娟
以上正本證明與原本無異。
如不服本判決應於收受送達後10日內向本院提出上訴書狀，並應
敘述具體理由；其未敘述上訴理由者，應於上訴期間屆滿後20日
內向本院補提理由書（均須按他造當事人之人數附繕本）「切勿
逕送上級法院」。
                             書記官   簡芳敏
中    華    民    國    98    年    4     月    27    日
中華民國刑法第135條第1項（妨害公務執行罪）
對於公務員依法執行職務時，施強暴脅迫者，處三年以下有期徒
刑、拘役或三百元以下罰金。
中華民國刑法第140條第1項 (侮辱公務員公署罪)
於公務員依法執行職務時，當場侮辱，或對於其依法執行之職務
公然侮辱者，處六月以下有期徒刑、拘役或一百元以下罰金。
中華民國刑法第346條（恐嚇取財罪）
意圖為自己或第三人不法之所有，以恐嚇使人將本人或第三人之
物交付者，處6月以上5年以下有期徒刑，得併科1千元以下罰金
。
以前項方法得財產上不法之利益，或使第三人得之者，亦同。
前二項之未遂犯罰之。


司法院資訊處製作；財團法人民間司法改革基金會備份。
